【裁判字號】    92,易,2705
【裁判日期】    921222
【裁判案由】    竊盜等
【裁判全文】
臺灣臺中地方法院刑事判決                        九十二年度易字第二七五號
    公  訴  人  臺灣臺中地方法院檢察署檢察官
    被      告  乙○○
右列被告因竊盜等案件，經檢察官提起公訴（九十二年度偵緝字第一００五號），復
經本院合議庭裁定由受命法官獨任行簡式審判程序，判決如左：
    主  文
乙○○連續竊盜，累犯，處有期徒刑柒月。
    事  實
一、乙○○有違反麻醉藥品管理條例多次、竊盜、贓物、詐欺、毒品危害防制條例等
    前科，最近一次係於民國（下同）九十年間因違反毒品危害防制條例案件，經本
    院判處有期徒刑六月確定，甫於九十一年十月二十一日執行完畢，仍不知悔改，
    復基於意圖為自己不法所有之概括犯意，先後於九十二年一月二十八日某時，在
    臺中縣市某地，竊取其女友甲○○（現二人已分手）所有之臺新國際商業銀行（
    下稱臺新銀行）現金卡一張，又於同年二月二十七日，在臺中縣梧棲鎮○○○路
    一四九巷二十號九樓甲○○姊姊住處，徒手竊取甲○○所有之中華商業銀行（下
    稱中華銀行）現金卡暨密碼單各一張，得手後，均供己使用，且基於意圖為自己
    不法所有之概括犯意，因甲○○前曾委託其提款而告知臺新銀行現金卡之密碼，
    遂連續於同年一月二十八日起至同年二月一日止，即於如附表編號一至十一之時
    間持臺新銀行現金卡，又於同年二月二十七日起至同年三月三日止，即如附表編
    號十二至十七之時間，持中華銀行現金卡，均至臺中縣市之自動提款機，輸入前
    所得知之臺新銀行現金卡密碼及中華銀行現金卡密碼，使提款機辨識系統對真正
    持卡人之識別陷於錯誤，而先後交付如附表所示之金錢，合計共詐領新臺幣（下
    同）二十一萬五千元。嗣於九十二年三月間，甲○○發覺現金卡遭盜領金額，經
    前往銀行觀看提款錄影帶，始知悉為乙○○所盜領，而報警查獲。
二、案經甲○○訴由臺中縣警察局清水分局報請臺灣臺中地方法院檢察署檢察官偵查
    起訴，復經本院合議庭裁定由受命法官獨任行簡式審判程序。
    理  由
一、訊據被告乙○○對右揭時地竊盜及由自動付款設備詐取得他人之物犯行於偵訊（
    偵緝卷第二六、二七頁）及本院訊問時均坦承不諱，核與告訴人甲○○於警訊及
    偵訊指訴情節相符，復有臺新銀行ＹｏｕＢｅ金交易紀錄查詢二紙、中華銀行客
    戶歷史檔交易明細查詢、被告所立之私下切結書、本票各一紙附卷可稽，足認被
    告自白與事實相符，事證明確，被告右揭竊盜、由自動付款設備詐欺取財犯行均
    堪認定。
二、核被告乙○○所為，係犯刑法第三百二十條第一項之普通竊盜罪、第三百三十九
    條之二第一項之由自動付款設備詐欺取財罪。其多次竊盜、由自動付款設備詐欺
    取財犯行，時間緊接，所犯構成要件相同，顯係基於概括犯意反覆為之，為連續
    犯，依刑法第五十六條之規定，論以一竊盜、由自動付款設備詐欺取財犯行，並
    依法加重其刑。又被告竊取現金卡之目的在於冒領存款，是其所犯上開二罪間有
    方法結果之牽連關係，為牽連犯，應從一重之竊盜罪處斷。又被告有違反麻醉藥
    品管理條例多次、竊盜、贓物、詐欺、毒品危害防制條例等前科，最近一次係於
    九十年間因違反毒品危害防制條例案件，經本院判處有期徒刑六月確定，甫於九
    十一年十月二十一日執行完畢，有臺灣臺中地方法院檢察署刑案資料查註紀錄表
    在卷可稽，其於五年以內，再犯本件有期徒刑以上之二罪，均為累犯，均依刑法
    第四十七條規定遞加其刑。爰審酌被告前有違反麻醉藥品管理條例等前科，行為
    時年三十二歲，正值青年，其未思以勞力獲取報酬，竟先後竊取自己女友之現金
    卡，利用其所得知之密碼，以盜領現金，其共計盜領金額為二十一萬五千元，暨
    其犯罪之手段、方法及犯後態度等一切情狀，量處如主文所示之刑。
據上論斷，應依刑事訴訟法第二百九十九條第一項前段、第二百七十三條之一第一項
，刑法第五十六條、第三百二十條第一項、第三百三十九條之二第一項、第五十五條
、第四十七條，罰金罰鍰提高標準條例第一條前段，判決如主文。
中      華      民      國    九十二    年     十二     月    二十二    日
                                        臺灣臺中地方法院刑事第十庭
                                            法官    黃  家  慧
右正本證明與原本無異。
如不服本判決，應於判決送達後十日內向本院提出上訴狀，上訴於臺灣高等法院臺中
分院( 須附繕本 )。
                                            書記官
中      華      民      國    九十二    年     十二     月    二十二    日
附論罪科刑法條
刑法第三百二十條第一項：
意圖為自己或第三人不法之所有，而竊取他人之動產者，為竊盜罪，處五年以下有期
徒刑、拘役或五百元以下罰金。
刑法第三百三十九條之二第一項：
意圖為自己或第三人不法之所有，以不正方法由自動付款設備取得他人之物者，處三
年以下有期徒刑、拘役或一萬元以下罰金。
附表：
    時間                    金額           卡別
一、九十二年一月二十八日    二萬元         臺新國際商業銀行現金卡
二、同年月二十九日          二萬元         同右
三、同年月二十九日          二萬元         同右
四、同年月三十日            二萬元         同右
五、同年月三十日            二萬元         同右
六、同年月三十一日          一千元         同右
七、同年月三十一日          一萬元         同右
八、同年月三十一日          一萬元         同右
九、同年月三十一日          一萬元         同右
十、同年二月一日            三千元         同右
十一、同年二月一日          三千元         同右
十二、同年二月二十七日      二萬元         中華商業銀行現金卡
十三、同年二月二十七日      二萬元         同右
十四、同年三月三日          一萬元         同右
十五、同年三月三日          一萬五千元     同右
十六、同年三月三日          一萬元         同右
十七、同年三月三日          三千元         同上


司法院資訊處製作；財團法人民間司法改革基金會備份。
